臺灣高等法院刑事判決　　　　　　　 100年度上易字第2029號
上　訴　人
即　被　告　朱阿舜
上列上訴人因竊盜案件，不服臺灣基隆地方法院100年度易字第
202號，中華民國100年6月16日第一審判決（起訴案號：臺灣基
隆地方法院檢察署100年度偵字第953號，經原審裁定依簡式審判
程序審理），提起上訴，判決如下：
    主  文
上訴駁回。
    理  由
一、按不服地方法院之第一審判決而上訴者，應向管轄第二審之
    高等法院為之。上訴書狀應敘述具體理由。上訴書狀未敘述
    上訴理由者，應於上訴期間屆滿後20日內補提理由書於原審
    法院，逾期未補提者，原審法院應定期間先命補正。第二審
    法院認為上訴書狀未敘述理由或上訴有第362條前段之情形
    者，應以判決駁回之。但其情形可以補正而未經原審法院命
    其補正者，審判長應定期間先命補正。刑事訴訟法第361條
    、第367條，分別定有明文。所謂不服第一審判決之具體理
    由，必係依據卷內既有訴訟資料或提出新事證，指摘或表明
    第一審判決有何採證認事、用法或量刑等足以影響判決本旨
    之不當或違法，而構成應予撤銷之具體事由，始克當之（例
    如：依憑證據法則具體指出所採證據何以不具證據能力，或
    依憑卷證資料，明確指出所為證據證明力之判斷如何違背經
    驗、論理法則）；倘僅泛言原判決認定事實錯誤、違背法令
    、量刑失之過重或輕縱，而未依上揭意旨指出具體事由，或
    形式上雖已指出具體事由，然該事由縱使屬實，亦不足以認
    為原判決有何不當或違法者（例如：對不具有調查必要性之
    證據，法院未依聲請調查亦未說明理由，或援用證據不當，
    但除去該證據仍應為同一事實之認定），皆難謂係具體理由
    ，俾與第二審上訴制度旨在請求第二審法院撤銷、變更第一
    審不當或違法之判決，以實現個案救濟之立法目的相契合（
    最高法院97年度臺上字第892號判決參照）。是以上訴人之
    上訴書狀或補提之上訴理由書，雖有敘述上訴理由，惟並未
    具體敘述第一審判決有上述違法、不當情形，即與未敘述具
    體理由無異，其所為上訴，即不符合上訴之法定要件。
二、原審判決上訴人即被告朱阿舜竊盜罪，累犯，處有期徒刑5
    月，得易科罰金，並諭知易科罰金之折算標準。被告上訴意
    旨略以：本件實係證人謝証崑需要鋼板，因而請求被告載伊
    至案發地點吊載鋼板，被告未參與任何犯行，亦未討論任何
    代價，原審未對證人謝証崑調查而判處被告有罪，被告自難
    甘服云云。
三、經查：原審以上訴人即被告朱阿舜之自白，證人謝証崑證述
    （基隆地檢署100年度偵字第387號偵查卷第7頁至第10頁、
    第33頁至第35頁、第36頁）、李安傑證述（同上偵查卷第11
    頁至第12頁、第37頁至第38頁），且有監視錄影畫面翻拍照
    片2張（同上偵查卷第19頁）、指認蒐證照片2張（同上偵查
    卷第20頁）、贓物認領保管單1紙（同上偵查卷第18頁）在
    卷足佐，足見被告上揭任意性自白與事實相符，認被告朱阿
    舜確有竊盜犯行。原審並說明被告朱阿舜如原判決事實欄二
    所為，係犯刑法第320條第1項之普通竊盜罪，被告利用不知
    情之謝証崑，代其遂行如原判決事實欄二所載之竊盜犯行，
    為間接正犯。又被告朱阿舜前因竊盜案件，經原審於94年6
    月8日，以94年度上易字第566號判決有期徒刑八月確定，94
    年12月3日發監執行、95年8月2日執行完畢；又分別因：(1)
    違反毒品危害防制條例案件，經臺灣士林地方法院於96年8
    月24日，以96年度易字第1050號判決應執行有期徒刑9月確
    定；(2)犯竊盜案件，經原審於96年7月13日，以96年度易字
    第246號判決有期徒刑1年4月確定；(3)犯竊盜案件，經臺灣
    士林地方法院於97年2月1日，以96年度易字第1174號判決應
    執行有期徒刑1年10月確定；(4)違反毒品危害防制條例案件
    ，經臺灣士林地方法院於96年12月21日，以96年度簡字第98
    7號判決有期徒刑1年，減為有期徒刑6月確定。所犯(1)(2)(3)
    (4)四案則經合併定刑為有期徒刑3年6月（臺灣士林地方法院
    98年度聲字第1129號裁定），97年6月3日發監執行、99年4
    月7日假釋出監，99年10月17日假釋付保護管束期滿而未經
    撤銷，其未執行之刑，以已執行論，於本件構成累犯，而依
    刑法第47條第1項之規定加重其刑。原審並經審酌被告朱阿
    舜不思努力工作以賺取所需，妄想藉由如原判決事實欄二所
    載之竊盜方式不勞而獲，嚴重缺乏尊重他人財產權之觀念，
    併衡量被害人法益侵害之程度（遭竊重約1000公斤之鋼板1
    片，且其嗣已尋獲發還），及被告生活狀況（從事資源回收
    業；100年度偵字第953號偵查卷第2頁之警詢筆錄「職業」
    欄）、智識程度（國小畢業；同上偵查卷第2頁之警詢筆錄
    「教育程度」欄）、犯案手法（原判決事實欄二）、前案素
    行、坦承己過而表悛悔之犯後態度等一切情狀，量處如上述
    所示之刑，並諭知易科罰金之折算標準。本院經核，已詳敘
    所憑證據與認定之理由，從形式上觀察並無任何憑空推論之
    情事，所為論斷，亦與經驗法則、論理法則，均屬無違。
四、被告朱阿舜上訴意旨稱本件實係證人謝証崑所為，其並未參
    與云云，然查被告朱阿舜於原審坦承本件竊盜犯行，另就證
    人謝証崑所為證詞表示並無意見（見原審卷第47頁），則被
    告恣意翻悔認罪，並另為原審未調查謝証崑證人之辯解，顯
    非真實。經本院核閱審析原審判決，見原審就認定被告確有
    本件竊盜犯行之相關證據資料，已於判決理由中詳加論敘舖
    陳，核無違背經驗法則或論理法則。被告上訴意旨僅空言否
    認犯罪，並未具體指摘原審判決關於認定事實、適用法律及
    量刑等事項，究竟有何違法或不當之具體情形，依上開說明
    ，本件被告上訴顯無具體理由而不合法定程式應予駁回，並
    不經言詞辯論為之。
據上論斷，應依刑事訴訟法第367條前段、第372條，判決如主文
。
中    華    民    國   100    年    9     月    19    日
                  刑事第二十庭      審判長法  官  楊力進
                                          法  官  林海祥
                                          法  官  詹駿鴻
以上正本證明與原本無異。
不得上訴。
                                          書記官  梁淑時
中    華    民    國   100    年    9     月    20    日